臺灣高雄地方法院刑事判決　　　　　　　96年度訴字第4329號
公　訴　人　臺灣高雄地方法院檢察署檢察官
被　　　告　甲○○
上列被告因違反毒品危害防制條例案件，經檢察官提起公訴（96
年度毒偵字第8226號），本院依簡式審判程序審理，判決如下：
    主  文
甲○○施用第一級毒品，累犯，處有期徒刑拾月；扣案之第一級
毒品海洛因壹小包（含包裝袋，驗後淨重零點零伍參公克）沒收
銷燬之。又施用第二級毒品，累犯，處有期徒刑肆月。應執行有
期徒刑壹年；扣案之第一級毒品海洛因壹小包（含包裝袋，驗後
淨重零點零伍參公克）沒收銷燬之。
    事  實
一、甲○○前因施用毒品案件，經送強制戒治，於民國92年3 月
    24日停止戒治釋放交付保護管束，並於同年7 月28日保護管
    束期滿視為執行完畢，由臺灣高雄地方法院檢察署檢察官以
    92年度戒毒偵字第697 號不起訴處分確定。又因施用毒品、
    竊盜等案件，經本院以93年度訴字第2689號、94年度易字第
    1172號判處有期徒刑1 年、8 月確定，甫於96年3 月1 日執
    行完畢。詎仍不知悔改，明知海洛因及甲基安非他命分別係
    經政府公告，列為毒品危害防制條例第2 條第2 項第1 款及
    第2 款之第一級及第二級毒品，未經許可不得持有、施用，
    仍未戒除施用毒品之習性，於上開強制戒治執行完畢釋放後
    5 年內，復基於施用第一級毒品海洛因及第二級毒品甲基安
    非他命之犯意，於96年8 月25日在高雄縣岡山鎮○○路65之
    3 號住處，分別以針筒注射及將甲基安非他命置於玻璃球內
    燒烤吸食煙霧之方式，分別施用第一級毒品海洛因及第二級
    毒品甲基安非他命各1 次，嗣於96年8 月26日19時20分許在
    高雄縣岡山鎮○○○路與大德一路口為警查獲，並扣得第一
    級毒品海洛因1 小包（驗後淨重0.053 公克），經其同意採
    尿送驗結果，呈嗎啡及甲基安非他命陽性反應，始悉上情。
三、案經高雄縣政府警察局岡山分局報請臺灣高雄地方法院檢察
    署檢察官偵查起訴。
    理  由
一、本案被告甲○○所犯為死刑、無期徒刑或最輕本刑為3 年以
    上有期徒刑以外之罪，其於準備程序中就被訴事實為有罪之
    陳述，經法官告知簡式審判程序之旨，並聽取公訴人之意見
    後，依刑事訴訟法第273 條之1 第1 項規定，裁定由受命法
    官獨任進行簡式審判程序，合先敘明。
二、被告甲○○前因施用毒品案件，經送強制戒治，於民國92年
    3 月24日停止戒治釋放交付保護管束，並於同年7 月28日保
    護管束期滿視為執行完畢，由臺灣高雄地方法院檢察署檢察
    官以92年度戒毒偵字第697 號不起訴處分確定，此有臺灣高
    等法院被告前案紀錄表1 份在卷可稽，是被告前曾因施用毒
    品案件，於前揭觀察、勒戒、強制戒治執行完畢釋放後5 年
    內，再犯本案施用毒品罪，業已符合93年1 月9 日施行後之
    毒品危害防制條例第23 條 第2 項規定「於強制戒治執行完
    畢釋放後，5 年內再犯施用毒品之罪」之起訴要件，依法應
    予追訴論科。
三、上揭犯罪事實，業據被告於本院審理時供認不諱，且其經警
    採集尿液送驗結果，呈嗎啡及甲基安非他命陽性反應等情，
    亦有高雄縣政府警察局岡山分局永安分駐所尿液採證檢驗對
    照表（見警卷第19頁）、台灣檢驗科技股份有限公司96 年9
    月13日濫用藥物尿液檢驗報告（見偵卷第15頁）各1 份在卷
    可稽。扣案之粉末1 包經檢驗結果，確係第一級毒品海洛因
    成分（驗後淨重0.053 公克），亦有高雄市立凱旋醫院96年
    10月15日高市凱醫驗字第5229號濫用藥物成品檢驗鑑定書（
    見本院卷第18頁）1 份在卷足憑。足徵被告之任意性自白核
    與事實相符，應堪信為真實。
四、查海洛因及甲基安非他命分別為毒品危害防制條例第2 條第
    2 項第1 、2 款所定之第一級與第二級毒品，均不得施用、
    持有。核被告所為，係犯同條例第10條第1 項之施用第一級
    毒品罪及同條第2 項之施用第二級毒品罪。被告持有海洛因
    及甲基安非他命進而施用，其持有之低度行為均應為施用之
    高度行為所吸收，不另論罪。被告所犯上開二罪，犯意各別
    ，犯罪構成要件互殊，應予分論併罰。又被告有事實欄所載
    之前案紀錄，甫於96年3 月1 日徒刑執行完畢，有臺灣高等
    法院被告前案紀錄表1 份在卷可參，其於有期徒刑執行完畢
    後5 年內，再故意犯本案有期徒刑以上之罪，為累犯，應依
    刑法第47條第1 項規定加重其刑。爰審酌被告施用毒品足以
    戕害身心健康，滋生其他犯罪，惡化社會治安，其經觀察、
    勒戒、強制戒治後，並經本院判刑後，仍再度施用毒品，顯
    見其戒毒之意志不堅，自制力不佳，應有入監矯治之必要，
    惟念及被告施用毒品，戕害己身，本質上屬於病患性行為，
    且其犯後已坦承犯行，態度尚可等一切情狀，量處如主文所
    示之刑，以示懲儆。扣案白色粉末1 包，經送檢驗結果係第
    一級毒品海洛因等情，已如上述，應依毒品危害防制條例第
    18 條 第1 項前段規定宣告沒收銷燬之，至前開第一級毒品
    海洛因之包裝因包覆毒品，其上顯留有該毒品之殘渣，衡情
    自難與之剝離，亦應整體視之為毒品，連同該包裝併予宣告
    沒收銷燬之。此外，鑑驗耗用之海洛因既已滅失，自無庸宣
    告沒收銷燬。
據上論斷，應依刑事訴訟法第273 條之1 第1 項、第284 條之1
、第299 條第1 項前段，毒品危害防制條例第10條第1 項、第2
項、第18條第1 項前段，刑法第11條、第47條第1 項、第51條第
1項第5款，判決如主文。
本案經檢察官乙○○到庭執行職務。
中　　華　　民　　國　　96　　年　　11　　月　　27　　日
                  刑事第二庭    法　官  曾子珍
以上正本證明與原本無異。
如不服本判決應於收受本判決後10日內向本院提出上訴書狀，並
應敘述具體理由，如未敘述上訴理由者，應於上訴期間屆滿後20
日內補提理由書狀於本院（均須按他造當事人之人數附繕本）「
切勿逕送上級法院」。
中　　華　　民　　國　　96　　年　　11　　月　　27　　日
　　　　　　　　　　　　　　　　書記官  王翌翔
附錄本判決論罪之法條：
毒品危害防制條例第10條第1 項、第2 項
施用第一級毒品者，處六月以上五年以下有期徒刑。
施用第二級毒品者，處三年以下有期徒刑。
